臺灣臺北地方法院交通事件裁定　　　　 93年度交聲字第349號
原處分機關　臺北市交通事件裁決所
異　議　人
即受處分人　甲○○
上列受處分人因違反道路交通管理處罰條例案件，對於台北市交
通事件裁決所93年3 月18日所為之處分（原處分：北市裁三字第
裁22-Z00000000號），聲明異議，本院裁定如下：
    主  文
異議駁回。
    理  由
一、按汽車行駛於高速公路或設站管制之道路，而不遵管制之規
    定者，處汽車駕駛人新台幣（下同）3,000 元以上6,000 元
    以下罰鍰；並應予記違規點數1 點，道路交通管理處罰條例
    第33條第1 項、第63條第1 項第1 款分別定有明文。
二、查本件異議人即受處分人甲○○駕駛車牌號碼3E-5118 號自
    用小客貨車，於民國93年1 月10日15時10分許，沿國道3 號
    高速公路由北向南行駛，行經南向34公里886 公尺處（中和
    隧道內），因追撞其前車牌號碼FP–2221號自用小貨車，經
    內政部警政署國道公路警察局第六隊員警到場處理後，認受
    處分人駕車未保持行車安全距離，致煞車不及追撞FP-2221
    號車尾而肇事，依道路交通管理處罰條例第33條第1 項當場
    停掣單舉發，當場交受處分人收受，因受處分人逾越舉發通
    知單上所載之應到案日期（93年1 月25日）30日以上仍未自
    動繳納罰鍰或到案聽候裁決，經原處分機關即台北市交通事
    件裁決所於93年3 月18日逕依道路交通管理處罰條例第33條
    第1 項、違反道路交通管理事件統一裁罰基準及處理細則第
    44 條 第1 項及基準表之規定，裁處受處分人罰鍰6,000 元
    ，並依同條例第63條第1 項第1 款規定併予記受處分人違規
    點數1 點，上開裁決書已於93年3 月19日寄送，受處分人於
    93年3 月29日向原處分機關聲明異議，有內政部警政署國道
    公路警察局舉發違反道路交通管理事件通知單（公警局交字
    第Z0 0000000號）、台北市交通事件裁決所違反道路交通管
    理事件裁決書（北市裁三字第裁22-Z00000000號）、大宗掛
    號回執聯、聲明異議狀等件在卷足憑。
三、異議意旨略以：事故發生當時，受處分人因見前方三輛車車
    輛追撞，即緊急煞車，但因隧道內光線昏暗，其雖有保持安
    全距離，但仍有極輕微之碰觸，並未造成車輛損傷，但隨及
    遭後車強烈撞擊及推擠，以致無法行駛，其為受害人，卻遭
    開立罰單，實感不平，為此聲明異議等語。
四、經查：
  (一)93年1 月10日15時10分許，在國道3 號高速公路南向34公里
    866 公尺處路段內側車道，發生車輛追撞之車禍，第一輛由
    吳金山所駕駛車牌號碼969-LB號之營業小客車（下稱第一輛
    車），與第二輛由楊堯棣所駕駛車牌號碼Q2-2111 號自用小
    客車（下稱第二輛車）、第三輛由何明旭所駕駛車牌號碼
    FP-2221 號自用小貨車（下稱第三輛車）、第四輛由受處分
    人所駕駛之車牌號碼3E-5118 號自用小客貨車（下稱第四輛
    車）及第五輛由劉昶良所駕駛之車牌號碼9311-HC 號自用小
    客貨車（下稱第五輛車）串連在一起，其中第一輛車之車後
    保險桿凹陷變形、後行李廂蓋無法關上，第二輛車之車前保
    險桿內凹變形，後保險桿被第三輛車前端抵住而凹陷且後行
    廂蓋突起變形，第三輛車之車前引擎蓋則隆起變形，其後車
    尾為受處分人駕駛之第四輛車左前車頭抵住，致第三輛車車
    尾下方車體鋼架凹損變形，第四輛車則左前車頭內凹、引擎
    蓋凸遭起，其後門及後保險桿則遭第五輛車左前車頭抵住而
    凹陷變形，第五輛車左前車輪、左後車輪距緊急步道分別為
    2.4 公尺及1.4 公尺，其左前保險桿緊抵第四輛車右後角，
    左前大燈破裂、車頭凹陷及引擎蓋隆起等情，有內政部警政
    署國道公路警察局第六警察隊93年4 月7 日公警國六交字第
    0930003115號函所附警製道路交通事故調查報告表、現場圖
    各一紙影本及車損照片31幀可稽。
  (二)次依卷附現場車損照片所示，本件車禍撞擊結果既已使受處
    分人所駕駛車輛前方之引擎蓋嚴重凸起，第三輛車車體下方
    鋼架凹損變形之現象；依力學原理觀察，倘若受處分人保持
    一定之行車安全距離，縱遭劉昶良駕駛之第五輛車突然自後
    推擠，衡情亦不致造成受處分人與第三輛車如此嚴重之損害
    ，況依證人即第三輛車駕駛人何明旭陳稱：「當時我車行經
    中和隧道南向，在我車前方一個自小客Q2-2111 突然煞車，
    我車跟在後方也踩煞車，但煞車不及追撞Q2-2111 自小客車
    尾，我車追撞後再由我車後方3E-5118 號再追撞我車尾而肇
    事」、「（問：你車當時被撞幾次？）車尾二次」等語，足
    證
    本件確係受處分人在行經肇事地點時疏未保持行車之安全距
    離，致追撞前車。是受處分人辯稱其有保持行車安全距離云
    云，自無可採。
五、綜上，原處分機關援引上開規定，裁處新臺幣6,000 元，並
    依同條例第63條第1項第1款，記違規點數一點，並無不當。
    本件異議為無理由，應予駁回。
六、據上論斷，應依道路交通案件處理辦法第19條，裁定如主文
    。
中　　華　　民　　國　　94　　年　　1 　　月　　20　　日
　　　　　　　　　　　　　　　交通法庭法　官　陳慧萍
以上正本證明與原本無異
如不服本裁定應於送達後5日內向本院提出抗告狀
      　　　　　　　　　      　　　　書記官　何適熹
中　　華　　民　　國　　94　　年　　1　　 月　　24　　日
